# 陈老师，如何处理？

提问人：kingjoe 时间：2010-03-21 20:08:06
A公司 2009 年 2 月份转让子公司B部分股权， 8 月份子公司B又对少数股东定向增发（溢价），A公司对子公司仍拥有控制权，经过转让股权及子公司定向增发后：
1 、A公司在子公司B的权益如何计算？A公司的合并权益变动表中少数股东因受让及定向增发享有的前期权益变动如何反映？
2 、A的合并报表中因购买子公司B形成的商誉怎么变化？
[ 本帖最后由 kingjoe 于 2010-3-21 20:23 编辑 ]

回答人：chenyiwei
回复 楼主 kingjoe 的帖子由于在转让股权和少数股东定向增发之后，A公司仍然拥有对B的控制权，所以这两项交易均属于在不丧失控制权的前提下部分处置对子公司的股权，应根据财会便[2009]14号文件的精神进行会计处理。A公司在B公司中享有的权益的期末余额应根据期末持股比例为基础计算；部分处置子公司股权的行为本身不应导致A的合并报表中对B公司的商誉发生变化。